Inventaris van het archief van de Directie Materieel Koninklijke Landmacht (DMKL), voorheen Dienst Kwartiermeester Generaal (DKMG), (1968) 1970-1979 (1981)
Nationaal Archief, Den Haag
- Deel 1: Ongeclassificeerde stukken
  - Stukken betreffende bijzondere onderwerpen, II.
    - Taakuitvoering, C.
      - Materieel en infrastructuur, 3.
        - Roerende goederen, e.
          - Instrumenten, (8)
            - Stukken betreffende de overdracht van het onderhoud van instrumenten van de Koninklijke Landmacht aan het Marine Elektronisch en Optisch Bedrijf, 1978-1979; 170; 1 omslag
            - Kompassen, (a)
              - Voorschrift inzake de opslag van kompassen, minuut, 1976; 171; 1 stuk
              - Projectinstructie met betrekking tot de instroming van het kompas, type Wilkie, minuut, 1979; 172; 1 stuk
            - Kijkers en richtinstallaties, (b)
              - Stukken betreffende het aangaan van een overeenkomst tussen de Staat der Nederlanden en de firma Philips USFA inzake het verrichten van revisie-, reparatie- en modificatiewerkzaamheden aan richt- en waarnemingstoestellen van de Koninklijke Landmacht, 1971; 173; 1 omslag
            - Meetapparatuur, (c)
              - Stukken betreffende de invoering en onderhouds- en garantieregeling voor een geluid meetinstallatie, 1978; 174; 1 omslag
          - Kantoormachines, (9)
            - Stukken betreffende de instelling en uitvoering van taken en werkzaamheden van de projectgroep "Rationalisatie administratieve processen met behulp van administratieve machines" (RAPAM), 1976; 42
            - Stukken betreffende de procedures en de structuur voor het onderhoud van de schrijfmachines van de Koninklijke Landmacht, 1978-1979; 175; 1 omslag
          - Simulatoren, (10)
            - Stukken betreffende het verrichten van een stafstudie naar simulatie, 1977-1978; 176; 1 omslag
            - Dossier betreffende de instelling van de werkgroep "Gebruiks- en opleidingsaspecten schietsimulator tanks", 1979; 177; 1 omslag
          - Verbruiksartikelen, (11)
            - Laadbare batterijen (accu's), (a)
              - Minuten van circulaires, houdende aanvullingen op de verzorgingsinstructie, nummer VI-VDA-004/0, inzake accu's, 1977-1978; 178; 1 omslag
            - Verven (lakken), (b)
              - Beschikking van de Normalisatiecommissie Koninklijke Landmacht tot instelling van de ad hoc werkgroep tot het opstellen van verfvoorschriften, 1976; 179; 1 stuk
              - Stukken betreffende de vaststelling van de Vaste Instructie met betrekking tot het spuiten van te vorderen voertuigen, 1977; 144
            - Tenten, (c)
              - Stukken betreffende de instelling en uitvoering van taken en werkzaamheden van de projectgroep "Tenten", 1976-1977; 180; 1 omslag
            - Persoonlijke standaarduitrusting, (d)
              - Stukken betreffende de instelling en uitvoering van taken en werkzaamheden van de projectgroep "Algemeen Klasse II/IV depot" van de stuurgroep "Rationalisatie logistieke structuur in de nationale sector", 1972-1973; 202
              - Stukken betreffende het samenstellen van de persoonlijke standaarduitrusting van de Koninklijke Landmacht, 1972-1979 (1980); 181-182; 2 pakken
                - 1972-1976, 181
                - 1977 - 1979 (1980), 182
              - Stukken betreffende het samenstellen van de persoonlijke standaarduitrusing van de Koninklijke Marechaussee, 1975-1979; 183; 1 omslag
              - Stukken betreffende de instelling en uitvoering van taken en werkzaamheden van de projectgroep "Persoonlijke standaarduitrusting-verkoopafdelingen", 1975-1976; 184; 1 omslag
              - Stukken betreffende de vaststelling van ontwerpen en regelingen voor het verstrekken van emblemen ten behoeve van diverse korpsen, commando's en dienstvakken, 1975-1979; 185; 1 omslag
              - Stukken betreffende de instelling en uitvoering van taken en werkzaamheden van de projectgroep "Slaapzakuitrusting", 1976-1979; 186; 1 omslag
              - Beschikking tot instelling van de projectgroep "Tankhelm", minuut, 1976; 187; 1 stuk
              - Stukken betreffende de uitgifte van verzorgingsinstructies inzake persoonlijke standaarduitrusting, 1978-1979 (1981); 188; 1 omslag
              - Brief van de Commandant van het Opleidingscentrum Intendance, inzake toepassing van het voorschrift, nummer VS 2-4100, zijnde de werkinstructie ten behoeve van functionarissen, belast met de bevoorrading van goederen, welke deel uitmaken van de persoonlijke standaarduitrusting, met bijlagen, 1978; 189; 1 stuk
              - Stukken betreffende de oprichting en uitvoering van taken en werkzaamheden van de studiegroep "Gevechtspersoonlijke standaarduitrusting 1980", 1979; 190; 1 omslag
            - Levensmiddelen, (e)
              - Brieven van het Directoraat-Generaal voor de Landbouw en de Voedselvoorziening van het Ministerie van Landbouw en Visserij inzake de regeling van de voedselbevoorrading ten behoeve van de krijgsmacht in oorlogstijd, 1975; 191; 1 omslag
              - Stukken betreffende de instelling en uitvoering van taken en werkzaamheden van de werkgroep "Klasse I-goederensysteem in oorlogstijd" en de daardoor opgerichte projectgroepen, 1978-1979; 192; 1 omslag
              - Brief van het hoofd van de Cantinedienst van de Koninklijke Landmacht/Luchtmacht inzake toepassing van de verzorgingsinstructies, nummer VI/CAD/002/0 en 003/0 inzake de verkoop van gerantsoeneerde artikelen bij eenheden van de Koninklijke Landmacht/Luchtmacht in de Bondsrepubliek Duitsland, 1979; 96
            - Brandstoffen, oliën, smeermiddelen en chemische producten, (f)
              - Stukken betreffende de samenstelling van de Militaire Commissie Gevaarlijke Stoffen, 1972-1979; 133
              - Stukken betreffende de instelling en vergaderingen van de werkgroep "Pallettisering en mechanische overslag Klasse III-goederen", 1974-1977; 193; 1 omslag
              - Stukken betreffende de instelling en uitvoering van taken en werkzaamheden van de werkgroep "Bulkbevoorrading Klasse III-goederen", 1977-1979; 194; 1 omslag
              - Stukken betreffende de wijziging van het voorschrift, nummer VS 2-4125, zijnde de "Werkinstructie Klasse III- en IIIa-goederen voor de gebruikende eenheid", 1977; 195; 1 omslag
              - Nota aan de Directeur-Generaal Economie en Financiën betreffende de toepassing van de verzorgingsinstructie, nummer VI-BOS 008/0, inzake maandverantwoording van het gebruik van brandstoffen, oliën en smeermiddelen, minuut, 1977; 196; 1 stuk
              - Stukken betreffende vaststelling en toepassing van de maatregel, nummer VM-BOS 004/3, inzake openingstijden van laadstations voor brandstoffen, oliën en smeermiddelen, 1978-1979; 197; 1 omslag
              - Stukken betreffende wijziging van verzorgingsinstructies, nummers VI-BOS 032/0 en 025, inzake aanschaffing en voorraadvorming van brandstoffen, oliën en smeermiddelen, 1979; 198; 1 omslag
              - Briefwisseling met de Commandant 573 Verzamelplaatscompagnie met betrekking tot classificatie, afvoer en opslag van chemicaliën en onderhoudsmiddelen, 1979; 199; 1 omslag
          - Radioactieve goederen, (12)
            Zie ook (1)(b) Artillerieraketsystemen
            - Circulaire, houdende een wijziging van de verzorgingsinstructie, nummer VI-LOG 016/0 inzake de afvoer van radioactieve stoffen, minuut, 1977; 200; 1 stuk
            - Dossier betreffende vaststelling van een instructie inzake vervoer van schakelaars, type MA 3940, ingevolge het Defensievoorschrift Uitvoering Kernenergiewet, 1978-1979; 201; 1 omslag
        - Onroerende goederen, f.
          - Stukken betreffende de instelling en uitvoering van taken en werkzaamheden van de projectgroep "Algemeen Klasse II/IV depot" van de stuurgroep "Rationalisatie logistieke structuur in de nationale sector", 1972-1973; 202; 1 omslag
          - Uitgaande brief aan de commandanten van 580 en 581 Munitiedepotcompagnie met betrekking tot afsluiting van het project "Munitie Grondstoffen en Doorvoer Magazijn", minuut, 1975; 15
          - Dossier betreffende het opzeggen van een overeenkomst tussen de Staat der Nederlanden en de Bondsrepubliek Duitsland inzake depotruil, 1977-1978; 210
          - Stukken betreffende de uitvoering van taken en werkzaamheden van de werkgroep "Geluidsbelasting bij schietinrichtingen", 1977-1979; 203-204; 2 omslagen
            - 1977 - 1979 maart, 203
            - 1979 mei - 1979 december, 204
      - Operationele aangelegenheden, 4.
        - Hulp in VN-verband, a.
          - Stukken betreffende regelingen voor het verstrekken van materieel aan het Nederlandse Detachement van de Verenigde Naties te Namibië, 1978-1979; 205; 1 omslag
          - Stukken betreffende regelingen voor het verstrekken van materieel aan het Nederlandse Detachement van de Verenigde Naties te Libanon (UNIFIL), 1979; 206; 1 pak
        - Rampenbestrijding, b.
          - Stukken betreffende de afrekening van de kosten, gemaakt bij de hulpverlening aan de Sahellanden in 1974, 1975-1977; 207; 1 omslag
        - Oefeningen, c.
          - Studierapporten "SWERM" van de Materieel Beproevingsafdeling 2, gebaseerd op waarnemingen tijdens de oefening "Pantserstorm", najaar 1975 en de oefening "Brabants bont", februari 1977, met bijlagen, 1976-1977; 208; 1 omslag
      - Verdragen, 5.
        - Overeenkomst tussen de Hoofden van Delegaties van het Leopard stuurcomité uit de Bondsrepubliek Duitsland, het Koninkrijk België, de Republiek Italië, het Koninkrijk der Nederlanden en het Koninkrijk Noorwegen betreffende de assemblage van reservedelen van het wapensysteem van de tank Leopard I, met wijziging, (1969-) 1975; 147
        - Stukken betreffende een overeenkomst tussen de Staat der Nederlanden en de firma Philips USFA inzake het verrichten van revisie-, reparatie- en modificatiewerkzaamheden aan richt- en waarnemingstoestellen van de Koninklijke Landmacht, 1971; 173
        - Stukken betreffende het onderzoek naar de rechtsgeldigheid van de overeenkomst tussen de Staat der Nederlanden en de Bondsrepubliek Duitsland van 18 januari 1960, inzake revisies en aanschaffingen, 1975; 209; 1 omslag
        - Dossier betreffende het opzeggen van een overeenkomst tussen de Staat der Nederlanden en de Bondsrepubliek Duitsland inzake depotruil, 1977-1978; 210; 1 omslag
- Deel 2: Geclassificeerde stukken
  - Stukken van algemene aard, III.
    - Verslagen van de Dienst Kwartiermeester-Generaal/Directie Materieel Koninklijke Landmacht en afdelingen daarvan, 1968-1978; 211-232; 2 pakken, 16 omslagen en 4 stukken
      - Jaarverslagen van de Dienst Kwartiermeester-Generaal over 1968, 1969 en 1972, 211; 1 pak
      - Jaarverslagen van het Bureau Douane Aangelegenheden over 1969, 1972-1978, 212; 1 omslag
      - Jaarverslagen van de Materieel Voorzieningsafdeling 3 over 1971-1975, 213; 1 omslag
      - Jaarverslagen van de Materieel Voorzieningsafdeling 6 over 1971-1973, 214; 1 omslag
      - Jaarverslagen van het Bureau Hinderwetzaken Schietinrichtingen en Veiligheid over 1971-1976, 1978, en van het Bureau Hinderwetzaken Ontplofbare Stoffen over 1972-1974; 215; 1 omslag
      - Jaarverslag van het Munitie Grondstoffen en Doorvoer Magazijn over 1972, 216; 1 stuk
      - Jaarverslagen van het Detachement overtollig en onbruikbaar Technische Dienst materieel over 1972-1978, 217; 1 omslag
      - Jaarverslagen van de Materieel Beproevingsafdeling 1/Commissie van Proefnemingen over 1972-1974, 218; 1 omslag
      - Jaarverslag van de Sectie Projectcoördinatie en voortgangscontrole over 1972, 219; 1 stuk
      - Jaarverslagen van de Materieel Voorzieningsafdeling 1 over 1972-1973, 220; 1 omslag
      - Jaarverslagen van de Materieel Voorzieningsafdeling 4 en de Explosieven Opruimingsdienst over 1972-1976, 221; 1 omslag
      - Jaarverslag van de Centrale Materieel Documentatie over 1972, 222; 1 stuk
      - Jaarverslagen van de Materieel Voorzieningsafdeling 5 over 1972-1976, 223; 1 omslag
      - Jaarverslagen van de Sectie Plannen van de Staf van de Kwartiermeester-Generaal over 1972-1974, 224; 1 omslag
      - Jaarverslagen van de Materieel Voorzieningsafdeling 7 over 1972-1976, 225; 1 omslag
      - Jaarverslagen van de Materieel Voorzieningsafdeling 2 over 1972-1975, 226; 1 omslag
      - Jaarverslagen van de Afdeling Logistiek over 1972-1975, 227; 1 pak
      - Jaarverslagen van de Afdeling Techniek over 1972-1973, 228; 1 omslag
      - Jaarverslagen van de Materieel Beproevingsafdeling 2 over 1972-1978, 229; 1 omslag
      - Jaarverslag van de Sectie Controller over 1972, 230; 1 stuk
      - Jaarverslagen van de Afdeling Aanschaffingen over 1972, 1974-1976, 231; 1 omslag
      - Minuten van verslagen van vergaderingen van afdelingshoofden, 1975-1978, 232; 1 omslag
  - Stukken betreffende bijzondere onderwerpen, IV.
    - Organisatie, A.
      - Structuur, 1.
        - Stukken betreffende het samenstellen en vaststellen van het realisatieplan betreffende de herstructurering van de materieeldiensten in de Koninklijke Landmacht, 1970-1975; 233-235; 2 pakken, 1 omslag
          - 1970 februari - 1970 april, 233
          - 1970 mei - 1970 oktober, 234
          - 1970 december - 1975, 235; 1 omslag
        - Memorandum van de werkgroep "Integratie materieeldiensten/doorlichting logistieke structuur Koninklijke Landmacht" met betrekking tot de opzet van een ideaal model logistieke structuur Koninklijke Landmacht, 1970; 236; 1 stuk
        - Stukken betreffende personeelsformaties en orgaan- en functiebeschrijvingen van de Dienst Kwartiermeester-Generaal/Directie Materieel Koninklijke Landmacht, 1972-1978; 276
        - Stukken betreffende het onderzoek naar en de realisatie van verplaatsing van eenheden van de Dienst Kwartiermeester-Generaal in het kader van de spreiding van rijksdiensten, 1972-1975; 237; 1 pak
        - Stukken betreffende de instelling en uitvoering van taken en werkzaamheden van de werkgroep "Concentratie Commissie van Proefneming/Materieelbeproevingsafdeling 1" van de Dienst Kwartiermeester-Generaal, 1972-1973; 238; 1 pak
        - Stukken met betrekking tot de reorganisatie en opheffing van het Munitie Grondstoffen en Doorvoer Magazijn (MGDM), 1972-1977; 239; 1 omslag
        - Stukken betreffende de uitvoering van taken en werkzaamheden van de stuurgroep "Logistieke structuur", 1973, 1974-1976; 240-241; 2 pakken
          - 1973 mei - 1973 november, 240
          - 1974 feb - 1976 april, 241
        - Maandverslagen van het projectbureau "Rationalisatie logistieke structuur in de nationale sector", met bijlagen, 1973-1979; 242-244; 3 pakken
          - 1973-1974, 242
          - 1975-1976, 243
          - 1977-1979, 244
        - Verslagen van vergaderingen inzake integratie van elektronische bedrijven, met bijlagen, 1973-1974; 245; 1 omslag
        - Stukken betreffende de reorganisatie van 150 Technische Dienst Depotcompagnie tot 150 Depotcompagnie, 1973-1975; 246; 1 omslag
        - Stukken betreffende de integratie van de 524 Verbindingsverzamelplaatscompagnie bij 573 Technische Dienst Verzamelplaatscompagnie en reorganisatie tot 573 Verzamelplaatscompagnie, 1973-1978; 247; 1 omslag
        - Minuten van verslagen van besprekingen betreffende de organisatie van 525 Elektronische Centrale Werkplaats, 1973; 248; 1 omslag
        - Minuten van nota's aan de Plaatsvervangend Secretaris-Generaal van het Ministerie van Defensie inzake besparingen door rationalisaties, 1973-1974; 249; 1 omslag
        - Stukken betreffende de organisatie van de 527 Elektronische Centrale Werkplaats, 1973-1979; 250; 1 pak
        - Stukken betreffende de organisatie van 555 Parkcompagnie, 1974; 251; 1 omslag
        - Stukken betreffende de rationalisatie en integratie van de intendance-logistieke eenheden in de nationale sector, 1974-1979; 252; 1 pak
        - Minuten van verslagen van besprekingen met betrekking tot realisatie van het project "Rationalisatie mechanische bedrijven", 1974-1979; 253; 1 pak
        - Stukken betreffende de organisatie van 637 Intendance Centrale Werkplaats, 1974-1979; 254; 1 omslag
        - Stukken betreffende de oprichting van het projectbureau "Crest High" ten behoeve van het NAVO infrastructuurproject AFCENT en wijziging van de naam van het projectbureau in projectbureau AFCENT, 1974-1976; 255; 1 omslag
        - Stukken betreffende de oprichting van het Nationaal Logistiek Commando, 1975-1978; 256; 1 omslag
        - Stukken betreffende de opname van het projectbureau "Tankvervanging" in de organisatie van de staf van de Dienst Kwartiermeester-Generaal, 1976-1978; 257; 1 omslag
        - Minuten van verslagen van detailbesprekingen van het project "Rationalisatie intendance-eenheden voor Klasse I/III goederen", 1976-1977; 258; 1 omslag
        - Minuten van verslagen van detailvergaderingen van het project "Rationalisatie mechanische bedrijven" met betrekking tot 102 Herstelwerkplaats/569 Technische Dienst Herstelcompagnie, 1976; 259; 1 omslag
        - Stukken betreffende de uitvoering van taken en werkzaamheden van de werkgroep "Organisatie Explosieven Opruimingsdienst", 1977-1978; 260; 1 omslag
        - Minuten van brieven van het Hoofd van het projectbureau "Rationalisatie logistieke structuur in de nationale sector" houdende concepten van het memorandum "Middellange termijnvisie Intendance-eenheden in de nationale sector (tot medio 1981)", 1977; 261; 1 omslag
        - Verslagen van vergaderingen inzake aanpassing van de personeelssterkte bij Intendance-eenheden, 1977-1978; 262; 1 omslag
        - Stukken betreffende de uitvoering van taken en werkzaamheden van de werkgroep "150 Depotcompagnie", het werkverband "150 Depotcompagnie" en de werkgroep "Nieuwbouw 150 Depotcompagnie", 1977-1979; 263; 1 pak
        - Stukken betreffende de oprichting en uitvoering van taken en werkzaamheden van het werkverband "630 Intendance Depot", 1977-1979; 264; 1 omslag
        - Minuten van verslagen van vergaderingen over de (re)organisatie van 574 Tankwerkplaats, 1977-1979; 265; 1 omslag
        - Stukken betreffende de realisatie van de oprichting van vier aanvullingsplaatsbataljons bij het Legerkorps Logistiek Commando, 1978-1979; 266; 1 omslag
        - Stukken betreffende de uitvoering van taken en werkzaamheden van het werkverband "Schayk korte termijn", met als taak de korte termijn planning voor de infrastructuur van 569 Technische Dienst Herstelwerkplaats, 1979; 373
      - Automatisering, 2.
        - Stukken betreffende de uitvoering van taken en werkzaamheden van de projectgroep "Vrijmaking Saldo Quick", 1971-1976; 267; 1 omslag
        - Stukken betreffende de uitvoering van taken en werkzaamheden van de projectgroep "Automatisering Klasse V-systeem", 1976; 268; 1 omslag
      - Rechtspersonen, 3.
        - Jaarrapporten van de Stichting Defensie Oliecentrale, met bijlage, over, 1970, 1972, 1974-1977; 269-270; 2 pakken
          - 1970, 1972, 1974, 269
          - 1975-1977, 270
        - Stukken betreffende de wijziging van het contract met betrekking tot de Stichting Defensie Oliecentrale, 1975-1978; 271; 1 omslag
      - Vertegenwoordigingen in internationale organen, 4.
        - Verslagen van Heereskonferenze en vergaderingen van daarvan afgeleide werkgroepen, 1970-1976; 272; 1 omslag
        - Stukken betreffende vergaderingen van de NATO Army Armaments Group (NAAG, Atlantic Council 225) en daarbij behorende panels, 1974-1979; 273; 1 omslag
        - Stukken betreffende de uitvoering van werkzaamheden van de werkgroepen van de (Independent) European Programme Group ((I)EPG), 1976-1979; 274; 1 pak
        - Stukken betreffende de uitvoering van werkzaamheden van de Arbeitsgruppe Kampfwertsteigerung Leopard I, 1975-1976; 346
        - Stukken betreffende de uitvoering van werkzaamheden van sub-panels van de Defence Research Group (Atlantic Council 243) van de NAVO, 1978; 275; 1 omslag
    - Personeelsaangelegenheden, B.
      - Stukken betreffende personeelsformaties en orgaan- en functiebeschrijvingen van de Dienst Kwartiermeester-Generaal/Directie Materieel Koninklijke Landmacht, 1972-1978; 276; 1 omslag
      - Nota van de Directeur Burgerpersoneel van het Ministerie van Defensie inzake de personeelsformatie van het Bureau Douane Aangelegenheden, 1975; 277; 1 stuk
      - Nota van de Directeur Burgerpersoneel van het Ministerie van Defensie inzake de personeelsformatie van de Afdeling Logistiek van de Dienst Kwartiermeester-Generaal, 1975; 278; 1 stuk
    - Taakuitvoering, C.
      - Toezicht op eenheden van dienstvakken, 1.
        - Jaarverslagen van commandanten van verzorgende eenheden, 1970-1979; 279-283; 5 omslagen
          - 590 Technische Dienst Ballistische en Technische Adviezen Ploeg 1969, 1972-1976, 279
          - 555 Parkcompagnie, 582 Munitiedepotcompagnie en het herstelpeloton van 105 Gemengd Intendance Compagnie 1974, 280
          - 580 Munitiedepotcompagnie 1974,1976 en 1977, 281
          - Nationaal Logistiek Commando 1975-1978, 282
          - 303 Verzorgingscommando 1976, 283
        - Stukken betreffende de uitvoering van de taken en werkzaamheden van de stuurgroep "Artillerie Inrichtingen", 1970-1973; 284-285; 2 omslagen
          - 1970 - 1971 december 27, 284
          - 1971 december 27 - 1973, 285
        - Besluit tot aanwijzing van een Code Woorden Actie Officier bij eenheden onder operationeel bevel van de Plaatsvervangend Kwartiermeester-Generaal, minuut, 1975; 286; 1 stuk
        - Minuten van verslagen van vergaderingen van de werkgroep "Werkinstructie voor de werkplaatsinstructie 102 Technische Dienst Zware Herstelcompagnie", 1975; 287; 1 omslag
        - Minuten van verslagen van vergaderingen van de werkgroep "Herziening werkinstructies", 1975; 288; 1 omslag
      - Personeelszorg, 2.
        - Stukken betreffende de uitvoering van taken en werkzaamheden van de subcommissie "Prestatiebeloning II (Koninklijke Landmacht)", 1976-1979; 289-290; 2 omslagen
          - 1976 - 1977 maart 23, 289
          - 1977 maart 29 - 1979, 290
        - Stukken betreffende de uitvoering van taken en werkzaamheden van de werkgroep "Cantinedienstverzorging in oorlogstijd", 1973-1977; 291-292; 2 omslagen
          - 1973-1976, 291
          - 1977, 292
        - Minuten van circulaires, houdende manifesten ter voorlichting van het personeel over rationalisatie van de logistieke structuur in de nationale sector, 1973-1979; 293; 1 omslag
        - Stukken betreffende het creëren van functies voor interne controle bij 3e tot en met 5e echelons logistieke installaties in de nationale sector, 1977-1978; 294; 1 omslag
      - Materieel en infrastructuur, 3.
        - Aanschaffingsprogramma's, a.
          - Jaarverslagen van de Afdeling Aanschaffingen over, 1972, 1974-1976; 231
          - Stukken betreffende de Materieel Aanschaffingsprogramma's, 1978-1980, 1979 (-1980); 295; 1 omslag
        - Research, ontwikkeling en ontwerp, b.
          - Overeenkomst tussen de Staat der Nederlanden en de Rijksverdedigingsorganisatie van het Instituut voor Toegepast Natuurwetenschappelijk Onderzoek inzake samenwerking met de Verenigde Staten van Amerika voor onderzoek van diffusie van gas en aërosolen, 1970; 366
          - Jaarverslagen van het Adviesbureau der Genie over, 1974-1977; 296; 1 omslag
          - Stukken betreffende de uitvoering van werkzaamheden van sub-panels van de Defence Research Group (Atlantic Council 243) van de NAVO, 1978; 275
          - Stukken betreffende de uitvoering van werkzaamheden van de Commissie Defensie Materieel (CODEMA), 1978-1979; 297; 1 omslag
        - Producenten van defensiematerieel, c.
          - Lijst van bedrijven, die van vitaal belang zijn voor het Departement van Defensie, 1972; 298; 1 omslag
        - Algemeen beheer, d.
          Zie voor onderhoud aan specifieke goederen de rubriek roerende goederen